【裁判字號】    97,上易,1494
【裁判日期】    971028
【裁判案由】    竊盜
【裁判全文】
臺灣高等法院臺中分院刑事判決        97年度上易字第1494號
上  訴  人  臺灣苗栗地方法院檢察署檢察官
被      告  丙○○
上列上訴人因被告竊盜案件，不服臺灣苗栗地方法院97年度易字
第580號，中華民國97年7月17日第一審判決（起訴案號：臺灣苗
栗地方法院檢察署97年度偵字第2452號），提起上訴，本院判決
如下：
    主  文
上訴駁回。
    事  實
一、丙○○意圖為自己不法之所有，於民國97年3 月18日、同年
    月29日及同年4月7日，先後3 次持可作為兇器使用之扳手（
    已滅失而未扣案），在苗栗縣後龍鎮省道台一線後龍大橋底
    下，分別竊取臺灣電力公司（以下稱臺電公司）所有，由該
    公司巡修課外線技術員甲○○所保管之電纜線不鏽鋼白角鐵
    托架68公斤、36公斤、70公斤，得手後，自行或由不知情之
    陳彥志運往張國斌所經營之「太聯企業社」販售，所得供其
    花用殆盡，扳手則丟棄於後龍溪。嗣員警至太聯企業社執行
    贓勤務時，經過濾買賣回收登記資料後循線查獲，始悉上情
    。
二、案經臺灣電力公司技術員甲○○告訴苗栗縣警察局報告臺灣
    苗栗地方法院檢察署檢察官偵查起訴。
    理  由
壹、證據能力部分
    按被告以外之人（包括證人、鑑定人、告訴人、被害人及共
    同被告等）於審判外之陳述雖不符刑事訴訟法第159條之1至
    之4等4條之規定，而經當事人於審判程序同意作為證據，法
    院審酌該言詞陳述或書面陳述作成時之情況，認為適當者，
    亦得為證據；當事人、代理人或辯護人於法院調查證據時，
    知有刑事訴訟法第159條第1項不得為證據之情形，而未於言
    詞辯論終結前聲明異議者，視為有前項之同意，同法第159
    條之5 定有明文。本件證人陳彥志、甲○○分別於警詢及偵
    查中所為陳述，證人張國斌於警詢中所為陳述，以及本案以
    下所引用之書面證據，固屬被告以外之人於審判外之陳述，
    惟上開證據業經本院審理時予以提示並告以要旨，且各經檢
    察官及被告表示意見。當事人已知上述證據乃傳聞證據，且
    迄言詞辯論終結前，均未主張有刑事訴訟法第159條第1項不
    得為證據之情形，是應認已同意作為證據，且經本院審酌後
    ，無取得證據違法、欠缺供述之任意性或證據證明力顯然偏
    低等不適當之情形，認均有證據能力，合先敘明。
貳、實體部分
一、上揭事實，業據被告丙○○迭於警詢、偵查、原審及本院審
    理時均坦承不諱，核與證人即臺灣電力公司苗栗區營業處巡
    修課外線技術員甲○○及陳彥志於警詢及偵查、證人張國斌
    於警詢中證述綦詳，復有太聯企業社收受物品、舊貨、五金
    廢料或廢棄物登記表、贓物認領保管單、照片14張等在卷可
    參，足認被告上揭自白確與事實相符，本件事證明確，被告
    竊盜犯行均堪以認定，應予依法論罪科刑。
二、按刑法上所謂兇器，其種類並無限制，凡客觀上對於人之生
    命、身體、安全構成威脅，具有危險性之兇器均屬之，且祇
    須行竊時攜帶此種具有危險性之兇器為已足，並不以攜帶之
    初有行兇之意圖為必要（最高法院79年臺上字第5253號判例
    參照）。且按扳手、鉗子、起子等物，客觀上均足對人之生
    命、身體、安全構成威脅應認為行兇器具，持以行竊應成立
    加重竊盜罪（最高法院76年度臺上字第3929號判決參照）。
    經查，未扣案之扳手1支，為被告供犯本案竊盜犯行所用之
    物，業據被告供明在卷，該扳手質地堅硬，在客觀上顯對人
    之生命、身體、安全構成威脅，顯係具有危險性之兇器無訛
    。核被告丙○○所為，均係犯刑法第321條第1項第3款之攜
    帶兇器竊盜罪。又被告所犯上開3罪間，犯意各別，行為互
    殊，應予分論併罰。原審經審理結果，認被告罪證明確，適
    用刑法第321條第1項第3款、第51條第5款、第74條第1項第1
    款、刑法施行法第1條之1等規定，並審酌被告前未曾有前科
    資料，有臺灣高等法院前案紀錄表1份在卷足憑，其犯後坦
    承犯行，知所悔悟，態度良好，及其犯罪動機、目的、手段
    、所生危害，並審酌公訴人就3次攜帶凶器竊盜犯行，均分
    別請求量處有期徒刑6月等一切情狀，分別就3次犯行量處有
    期徒刑6月，並定其應執行之刑為有期徒刑1年。且衡酌被告
    於偵審期間自始坦承犯行，深具悔意，願與臺電公司達成和
    解及負賠償之責，以平復被害人所生之損害，經此教訓，當
    知警惕而無再犯之虞，認所宣告之刑，以暫不執行為適當，
    爰併予宣告緩刑3年。另敘明被告竊取電纜線托架所用之扳
    手1支，雖為無主物，但為被告於河邊拾得，即取得所有權
    ，且係供犯罪所用之物，業因斷損經被告丟棄於後龍溪中，
    為被告供明在卷（見原審卷97年7月3日審判筆錄第5頁、本
    院卷第19頁背面），為免執行困難，爰不予宣告沒收。經核
    其認事用法，俱無不當，量刑亦稱妥適。檢察官上訴意旨雖
    以：被告係於97年4月19日為警查獲，迄至97年7月3日原審
    審理時，已2月有餘，未見被告提出任何已與臺電公司達成
    和解之資料，且被告於原審審理中亦僅表示會與臺電公司和
    解，可見迄至言詞辯論終結時，被告尚未與臺電公司和解，
    難認被告有賠償臺電公司損失之真實，是認原審併諭知緩刑
    3年或於諭知被告緩刑時，未併命被告履行相當條件，以懲
    被告惡行並促使被告知所警惕，已有未洽，指摘原判決關於
    緩刑之宣告為不當，惟查，被告嗣已與臺電公司達成和解，
    有本院卷附調解筆錄暨支票影本可參，且原審量刑時，已依
    刑法第57條之規定審酌被告之上開一切情狀，而量處罪刑，
    而參酌加重竊盜罪之法定刑度，原審判決之量刑及所定之執
    行刑尚無過輕情形，原審對被告宣告緩刑3年亦無不當之處
    ，是認檢察官之上訴，為無理由，應予駁回。
據上論斷，應依刑事訴訟法第368條，判決如主文。
本案經檢察官乙○○到庭執行職務。
中    華    民    國    97    年    10    月    28    日
            刑事第七庭    審判長法  官  林  榮  龍
                                法  官  江  錫  麟
                                法  官  張  惠  立
上列正本證明與原本無異。
不得上訴。
                                書記官  陳  慈  傳
中    華    民    國    97    年    10    月    29    日
附錄：本案論罪科刑法條全文
中華民國刑法第321條
犯竊盜罪而有左列情形之一者，處六月以上、五年以下有期徒刑
：
一、於夜間侵入住宅或有人居住之建築物、船艦或隱匿其內而犯
之者。
二、毀越門扇、牆垣或其他安全設備而犯之者。
三、攜帶兇器而犯之者。
四、結夥三人以上而犯之者。
五、乘火災、水災或其他災害之際而犯之者。
六、在車站或埠頭而犯之者。
前項之未遂犯罰之。


司法院資訊處製作；財團法人民間司法改革基金會備份。
